# 收入确认问题

提问人：502456144 时间：2016-04-08 18:03:19
请教陈版：一家园林施工企业，存在将资质借给别人挂靠的情况，收取1-5%不等的管理费，这部分同收入确认方法应该怎么样较为合理呢？挂靠在法律上不合规的吗？

回答人：chenyiwei
挂靠在法律上当然不合规，但在实际操作中大量存在于具有资质稀缺性的行业中。一般理解是：因为挂靠经营的相关法律风险、权利义务首先由被挂靠方享有或承担，因此挂靠经营的收入成本应全额计入被挂靠方的报表中，对于应分配给挂靠方的收益可通过管理费用等方式转出给挂靠方。

提问人：一云 时间：2016-09-05 11:15:10
陈老师您好：请教您个问题。 A公司 13 年销售给B公司 1000 万的货物，并提供安装服务（价款都包括在 1000 万里了，合同中未单独列示），合同中约定安装试运行 6 个月， 6 个月后经B公司验收合格后，签发验收单，并按合同规定付款。 现在情况是，在试运行期间，B公司发生了质量事故，因此未给A公司签发验收单，在此之前，已经预付给A公司 300 万货款， 13 年B公司向法院提起诉讼，要求A公司返还 300 万货款，其余B公司未支付货款也不再支付。 一审判决支持B公司的诉讼请求。A公司提起了上诉，截至 13 年底，二审判决未下达。在 2015 年，二审判决下达了，判决A公司返还B公司 50 万元，其余B公司未支付货款也不再支付，货物仍留在B公司归B公司所有。 双方均未再上诉。
请问陈老师： 针对上述情况，对B公司的这笔销售，是该全额确认收入、成本，将无法收回的应收账款全额计提资产减值损失呢，还是仅按可收回部分（ 250 万）确认收入，全额确认成本呢？ 请陈老师解惑，多谢啦！

回答人：chenyiwei
如果A公司采用“销售商品模式”确认收入，以设备安装完成并通过客户的验收作为收入确认标志，则因为本案例中并没有实现这一步，因此我理解是不满足收入确认条件的，留存于A公司的 250 万元不应确认收入。 在 2015 年之前的各年年末，应根据该年末可获得的诉讼事项最新进展信息，谨慎地估计预计负债的应有余额（准则规定的“最佳估计数”原则），并将已发生的合同成本均转入损益（营业外支出）。最终赔款金额与原估计的预计负债之间的差额在二审判决生效时调整损益（计入营业外收入）。

提问人：a 注册会计师 时间：2016-12-14 23:11:12
先看看是否满足融资租赁的条件来确实租赁类型。 企业收到对方支付的钱按或有租金处理。

回答人：chenyiwei
赞同此观点。

提问人：苹果宝贝 007 时间：2016-12-15 13:57:13
10 年的时间 很可能是符合融资租赁的条件了
这种模式在医疗行业比较普遍。

回答人：chenyiwei
不能仅仅看年限，关键看租赁资产所有权上主要风险和报酬的转移情况。如果完全是基于医院所获得收入分成的或有租金，则医院明显是不担风险的，风险仍由出租人承担，即使期限再长，也是经营租赁。

提问人：zhs7403 时间：2016-12-28 15:39:55
企业服务收入 200 万，一审判决胜诉，上诉期限已过，诉讼保全 2 套房产可以cover住 180 万，我理解可以本年度确认收入 180 万，因为不存在重大不确定性,同时产生增值税的纳税义务。对方因为管理层变化不付款，非企业清算的原因。我理解已经满足收入 14 号 5 条可以确认，布知陈老师您的看法?

回答人：chenyiwei
在确保收入确认的其他条件均已满足的前提下（特别是合同约定的服务已经提供完毕），对收入的计量金额应为其预计很可能收到的金额。如果目前情况看其中的 180 万元价款回收无问题，则可以先就很可能收到的 180 万元确认收入。